臺灣臺中地方法院臺中簡易庭小額民事判決
111年度中小字第1764號
原      告  李曉玲  
被      告  郭台有  
上列當事人間請求侵權行為損害賠償（交通）事件，本院於民國
111年8月5日言詞辯論終結，判決如下︰
    主　　　文
被告應給付原告新臺幣壹萬玖仟貳佰參拾元，及自民國一一一年
六月十日起至清償日止，按週年利率百分之五計算之利息。
訴訟費用新臺幣壹仟元由被告負擔。
本判決得假執行。
    事實及理由
壹、兩造爭執要旨：
  一、原告主張：被告於民國111年2月25日14時56分許，駕駛車
      牌號碼0000-00號自用小貨車，行經臺中市西屯區黎明路
      三段與經貿路口，因未注意車前狀況，碰撞原告所駕駛，
      且為原告所有之車牌號碼000-0000號自用小客車（下稱系
      爭車輛），致系爭車輛受損，修復費用共計新臺幣（下同
      ）33,904元（含工資費用17,600元、零件費用16,304元）
      。為此，爰依侵權行為之法律關係，提起本件訴訟，請求
      被告賠償上開零件折舊後之修復費用19,230元，並聲明：
      被告應給付原告19,230元，及自起訴狀繕本送達翌日起至
      清償日止，按週年利率百分之5計算之利息（見本院卷第1
      05頁）。
  二、被告抗辯：本件車禍撞擊力道非鉅，被告僅輕微碰撞系爭
      車輛之保險桿，應不致撞到後掀背門，原告所提估價單之
      估價金額不實等語。並聲明：原告之訴駁回。
貳、得心證之理由：
  一、原告主張被告於111年2月25日14時56分許，駕駛車牌號碼
      0000-00號自用小貨車，行經臺中市西屯區黎明路三段與
      經貿路口，因未注意車前狀況，碰撞原告所駕駛，且為原
      告所有之系爭車輛，致系爭車輛受損等情，業據原告提出
      行車執照、道路交通事故當事人登記聯單、初步分析研判
      表【記載被告有未注意車前狀況並隨時採取必要之安全措
      施之肇事原因、原告則尚未發現肇事因素】、現場圖、行
      車紀錄器畫面擷取照片、現場及車損照片為證，並經本院
      向臺中市政府警察局第六分局調取本件車禍之道路交通事
      故現場圖、調查報告表、調查紀錄表、初步分析研判表、
      補充資料表、現場及車損照片核閱無誤，且為被告所不爭
      執，堪信原告所陳上情為真正，本院即採為判決之基礎。
  二、按因故意或過失，不法侵害他人之權利者，負損害賠償責
      任；汽車、機車或其他非依軌道行駛之動力車輛，在使用
      中加損害於他人者，駕駛人應賠償因此所生之損害。但於
      防止損害之發生，已盡相當之注意者，不在此限，民法第
      184條第1項前段、第191條之2分別定有明文。次按汽車行
      駛時，駕駛人應注意車前狀況及兩車並行之間隔，並隨時
      採取必要之安全措施，道路交通安全規則第94條第3項亦
      有明定。本件車禍既因被告駕駛車輛行經上開交岔路口時
      ，自後追撞前方之系爭車輛所致，被告駕駛車輛顯有未注
      意車前狀況及保持隨時可以煞停之距離，以預防危險發生
      之過失，被告對本件車禍之發生自應負完全之過失責任，
      且其過失行為與系爭車輛之毀損間具有相當因果關係，則
      原告依侵權行為之法律關係，請求被告就系爭車輛之毀損
      負損害賠償責任，於法洵屬有據。
　三、再按不法毀損他人之物者，應向被害人賠償其物因毀損所
      減少之價額；負損害賠償責任者，除法律另有規定或契約
      另有訂定外，應回復他方損害發生前之原狀。因回復原狀
      而應給付金錢者，自損害發生時起，加給利息。第1項情
      形，債權人得請求支付回復原狀所必要之費用，以代回復
      原狀，民法第196條、第213條分別定有明文。又請求賠償
      物被毀損所減少之價值，得以修復費用為估價標準，但以
      必要者為限，例如修理材料費以新品換舊品應予折舊（參
      照最高法院77年第9次民事庭會議決議）。查系爭車輛因
      本件車禍受損修復所需費用共33,904元，其中工資費用17
      ,600元、零件費用16,304元，有估價單附卷可稽（見本院
      卷第17頁），經核該估價單所載後掀背、後保桿之維修項
      目與兩車發生碰撞之位置一致，並有警方比對兩車碰撞位
      置後所拍攝之車損照片附卷可稽（見本院卷第79至82頁）
      ，堪以採信。被告所提兩車發生碰撞後之現場照片，雖僅
      顯示被告車輛與系爭車輛後保險桿互有接觸，但此即有可
      能係被告車輛先撞及系爭車輛後掀背及保險桿，復因反作
      用力向後回彈，該現場照片既為事後拍攝，自不足以證明
      兩車發生碰撞當時之真實情形，是被告抗辯其僅輕微碰撞
      系爭車輛之保險桿，應不致撞到後掀背門云云，乃事後卸
      責之詞，委不足採。而系爭車輛之修理費，既以新零件更
      換被毀損之舊零件，則原告以修理費用作為損害賠償之依
      據時，自應將零件折舊部分予以扣除，始屬合理。依行政
      院所頒「固定資產耐用年數表」及「固定資產折舊率表」
      之規定，系爭車輛耐用年數為5年，依定率遞減法每年折
      舊千分之369，採用定率遞減法者，其最後一年之折舊額
      ，加歷年折舊累計額，其總和不得超過該資產成本原額之
      10分之9；另依營利事業所得稅查核準則第95條第6項規定
      「固定資產提列折舊採用定率遞減法者，以1年為計算單
      位，其使用期間未滿1年者，按實際使用之月數相當於全
      年之比例計算之，不滿1月者，以1月計」，系爭車輛自10
      4年6月出廠時起，至111年2月25日本件車禍發生之日止，
      實際使用期間達6年餘，已逾耐用年數，關於零件折舊部
      分應受到不得超過10分之9之限制，故應以10分之9計算其
      折舊。依上開說明折舊後，零件費用部分原告得請求之金
      額為1,630元（計算式：16,304×0.1＝1,630），加計工資
      費用17,600元（工資不生折舊問題），是系爭車輛之合理
      修復費用為19,230元。
　四、末按給付無確定期限者，債務人於債權人得請求給付時，
      經其催告而未為給付，自受催告時起，負遲延責任。其經
      債權人起訴而送達訴狀，或依督促程序送達支付命令，或
      為其他相類之行為者，與催告有同一之效力；遲延之債務
      ，以支付金錢為標的者，債權人得請求依法定利率計算之
      遲延利息。但約定利率較高者，仍從其約定利率；應付利
      息之債務，其利率未經約定，亦無法律可據者，週年利率
      為百分之5，民法第229條第2項、第233條第1項及第203條
      分別定有明文。本件原告對被告之侵權行為債權，核屬無
      確定期限之給付，既經原告提起本件訴訟，且起訴狀繕本
      業於111年6月9日送達被告，有送達證書在卷可憑（見本
      院卷第59頁），被告迄未給付，當負遲延責任。是原告請
      求被告自起訴狀繕本送達翌日即111年6月10日起至清償日
      止，按週年利率百分之5計算之利息，亦屬有據。　　
　五、綜上所述，原告依侵權行為之法律關係，請求被告給付原
      告19,230元，及自111年6月10日起至清償日止，按週年利
      率百分之5計算之利息，為有理由，應予准許。
  六、本判決係依小額訴訟程序所為被告敗訴之判決，依民事訴
      訟法第436條之20規定，應依職權宣告假執行。
  七、本件事證已臻明確，兩造其餘攻擊防禦方法及舉證，核於
      判決結果不生影響，爰不一一論斷，附此敘明。
  八、依民事訴訟法第436條之19第1項、第78條規定，本件訴訟
      費用額確定為1,000元（即原告繳納之第一審裁判費1,000
      元），應由敗訴之被告負擔。　　
中　　華　　民　　國　　111 　年　　8 　　月　　12　　日
                  臺中簡易庭    法  官  林筱涵
以上為正本係照原本作成。
如不服本判決，應於送達後二十日內，以判決違背法令為理由，
向本院提出上訴狀並表明上訴理由（上訴理由應表明一、原判決
所違背之法令及其具體內容；二、依訴訟資料可認為原判決有違
背法令之具體事實），如於本判決宣示後送達前提起上訴者，應
於判決送達後廿日內補提上訴理由書（須附繕本）。
中　　華　　民　　國　　111 　年　　8 　　月　　12　　日
                                書記官  洪加芳